臺灣高等法院民事裁定　　　　　　　　　 96年度抗字第906號
抗　告　人　羅莎食品股份有限公司
法定代理人　乙○○
上列抗告人因與相對人甲○○間債務人異議之訴補繳裁判費事件
，對於中華民國96年5月15日臺灣新竹地方法院96年度補字第355
號裁定，提起抗告，本院裁定如下：
    主  文
抗告駁回。
抗告費用由抗告人負擔。
    理  由
一、按訴訟標的之價額，由法院核定。核定訴訟標的之價額，以
    起訴時之交易價額為準；無交易價額者，以原告就訴訟標的
    所有之利益為準；民事訴訟法第77條之1定有明文。又強制
    執行法第14條債務人異議之訴，乃債務人主張為執行名義之
    請求權，有消滅或妨害債權人請求之事由，請求法院判決不
    許強制執行，以排除執行名義之執行力。故法院核定此訴訟
    標的之價額，自應以債務人排除執行名義所得之利益額數為
    核定之基礎（最高法院94年台抗字第1062號裁判意旨參照）
    。
二、抗告意旨略以：強制執行法第18條所謂定相當並確實之擔保
    ，係備供債權人因停止執行所受損害之賠償，其數額應依標
    的物停止執行後，債權人未能及時受償或利用該標的物所受
    之損害額，或因其另供擔保強制執行所受損害額定之，非以
    標的物之價值或其債權額為依據。故有關酌定擔保金之部分
    ，其性質既在擔保相對人因伊聲請停止強制執行所受之損害
    ，於本件即應為相對人未能即時利用系爭不動產所受之損害
    。參照伊於民國96年4月提起之債務人異議之訴，屬得上訴
    第三審事件，則自起訴至三審確定為止，依各級法院辦案期
    限實施要點，本件債務人異議之訴審理期間約需4年4個月（
    即52個月），則相對人於此期間因停止執行所受損害應為新
    台幣（下同）1730萬元（計算式：2億之取得成本×2%×52/
    12），而非原審核定之5億5522萬7875元，且相對人若能勝
    訴，因本件執行之標的物已全數扣押且相對人並有抵押權得
    優先受償，並不足以造成相對人之損害，求予酌定較低之擔
    保金額云云。
三、經查：抗告人在原法院所提起96年度補字第355號債務人異
    議之訴事件，其訴之聲明：「臺灣新竹地方法院93年度執字
    第1671強制執行事件，就原告所有財產所為之強制執行程序
    ，應予撤銷。」，理由並謂：「相對人甲○○以其係伊公司
    之債權人，且為抵押權優先受償之人，惟查伊公司之財務報
    表有關積欠中國農民銀行股份有限公司之借款金額與利率，
    均與聲請強制執行所提出之執行名義文件有重大差異，是相
    對人取得執行名義與受讓債權是否合法送達予伊，有關相對
    人於強執程序之當事人適格已生爭議，是相對人聲明參與分
    配是否合法，及聲請強制執行是否違法，即有必要由法院為
    實體審判。」云云，有抗告人所具之民事債務人異議之訴狀
    附卷可稽（見原審96年度補字第355號卷第1至2頁），揆諸
    首揭見解，抗告人提起本件債務人異議之訴，所得受之利益
    ，自應以債務人排除執行名義所得之利益額數為核定之基礎
    ，而相對人受讓自原聲請強制執行人即中國農民銀行股份有
    限公司之債權金額為5億5522萬7875元，亦有相對人所具之
    民事聲明暨陳報狀在卷足憑（見原審93年度執字第1671號卷
    1第145至150頁）。從而，原法院以抗告人排除執行名義所
    得之利益即債權額5億5522萬7875元計算訴訟標的價額，並
    以之核定抗告人應繳納之裁判費為439萬7271元，命抗告人
    限期補繳之，經核並無不合。而核定訴訟標的之價額，係以
    原告就訴訟標的所有之利益為準，此與強制執行法第18條所
    規定之擔保，係供債權人因暫停執行所受損害之擔保者不同
    ，抗告人抗辯本件訴訟標的應以相對人未能即時利用系爭不
    動產所受之損害為準，而計算出訟標的價額為1730萬元（計
    算式：2億×2%×52/12，以審理期間4年4個月為準），顯有
    誤會。原裁定於法既無不合，抗告人任意指摘原裁定不當，
    聲明求予廢棄，為無理由，應予駁回。抗告人另以本件執行
    之標的物已全數扣押且相對人並有抵押權得優先受償，並不
    足以造成相對人之損害云云置辯，核與本件定訴訟標的價額
    事件無涉，附此敘明。
四、據上論結，本件抗告為無理由，爰裁定如主文。
中　　華　　民　　國　　96　　年　　7 　　月　　30　　日
                  民事第七庭
                        審判長法  官  鄭三源
                              法  官  王聖惠
                              法  官  周美月
正本係照原本作成。
本裁定除以適用法規顯有錯誤為理由，並經本院許可外，不得再
抗告。如提起再抗告，應於收受後10日內委任律師為代理人向本
院提出再抗告狀。並繳納再抗告費新台幣１千元。
中　　華　　民　　國　　96　　年　　7 　　月　　31　　日
　　　　　　　　              書記官  李華安
